【裁判字號】    95,上易,990
【裁判日期】    950926
【裁判案由】    恐嚇取財等
【裁判全文】
臺灣高等法院臺中分院刑事判決         95年度上易字第990號
上  訴  人  臺灣臺中地方法院檢察署檢察官
被      告  丙○○
                      號
                    （現於臺灣臺中戒治所強制戒治中）
上列上訴人因恐嚇取財等案件，不服臺灣臺中地方法院95年度易
字第1116號中華民國95年6月12日第一審判決 （起訴案號：臺灣
臺中地方法院檢察署95年度偵字第4047、8618號），提起上訴，
本院判決如下：
    主    文
上訴駁回。
    事    實
一、丙○○曾於民國（下同）93年間因違反家庭暴力防治法、施
    用毒品、贓物等案件，經臺灣臺中地方法院分別判處有期徒
    刑3月、8月、3月，經合併定應執行有期徒刑1年確定，甫於
    94年9月10日執行完畢。詎仍不知悔改：
  (一)於94年12月25日16時35分，意圖為自己不法之所有，騎乘機
    車途經臺中巿南區○○○路1224號前，向行人甲○○訛稱願
    付新臺幣10元之通話費借用手機，致甲○○陷於錯誤，將其
    所有大同廠牌序號000000000000000號、門號 0000000000號
    之手機1支交給丙○○，丙○○取得上開手機後，先佯裝撥
    打電話，隨即騎乘機車逃逸，詐欺得手後，插入其自己申請
    之門號0000000000號使用。嗣於95年3月13日為警循線查獲
    。
  (二)於95年2月2日19時許，在臺中縣太平市○○路○段153號，因
    不滿丁○○（原名盧方正，94年12月5日改名） 與鄰人發生
    爭吵，竟基於傷害他人身體之犯意，持菜刀 1把揮砍丁○○
    臉部，致丁○○受有左側前額傷口、左側顏面頸部頓挫傷等
    傷害。丙○○於臨去之際，另基於恐嚇之犯意，對丁○○恫
    稱：「我要讓你死，店不要給你開了，我會再來」等語，致
    生危害於丁○○之安全。
二、案經丁○○訴由臺中縣警察局霧峰分局、臺中市警察局第三
    分局報告偵辦。
    理    由
一、訊據被告丙○○除坦承上開詐欺犯行外，矢口否認傷害及恐
    嚇犯行，辯稱：因丁○○等3、4人欺負一個老太太，伊去主
    持正義，被他們打，才拿刀砍傷丁○○，伊並未恐嚇丁○○
    云云。惟查上開事實，業據被告於原審準備程序時為認罪之
    表示，並於原審審理中坦承：「是因為告訴人的朋友先打我
    ，我才會傷害告訴人，我沒有要殺害他的故意，後來我要離
    去時很生氣對丁○○恫稱：『我要讓你死，店不要給你開了
    ，我會再來』，只是要嚇他而已，刀不是我的，是我在告訴
    人的攤子拿的。」、「我是在氣頭上，才會說那些恐嚇的話
    。」等語，核與證人邱文賢於偵查中結證之情節相符，復有
    現場照片、現場監視錄影光碟及翻拍照片附卷可稽；參以被
    告於偵查中所供：「（丁○○有沒有打你？）沒有」等語，
    堪認告訴人丁○○指訴之情節非虛。從而，被告上開所辯因
    伊被打後始持刀反擊云云，顯係事後卸責之詞，不足採信。
    至被告詐取甲○○行動電話之事實，除被告丙○○偵審中之
    自白外，並據被害人甲○○於警詢及偵審中指訴綦詳，且有
    通聯調閱查詢單、大同產品保證書（手持式行動電話序號00
    000000000000號）在卷可憑，堪認被告此部分之自白亦與事
    實相符。事證明確，被告上開犯行，均堪以認定。
二、按刑法第2條第1項規定：「行為後法律有變更者，適用行為
    時之法律。但行為後之法律有利於行為人者，適用最有利於
    行為人之法律」。刑法第51條業於民國94年1月7日修正公布
    ，並於95年7月1日施行，修正前刑法第51條規定：「數罪併
    罰，分別宣告其罪之刑，依左列各款定其應執行者：‧‧‧
    」，其中第5款規定： 「宣告多數有期徒刑者，於各刑中之
    最長期以上，各刑合併之刑期以下，定其刑期。但不得逾20
    年。」，修正後刑法第51條第5款規定： 「宣告多數有期徒
    刑者，於各刑中之最長期以上，各刑合併之刑期以下，定其
    刑期。但不得逾30年」，比較結果，修正後刑法並非較有利
    於行為人，依刑法第2條第1項前段之規定，仍應依修正前刑
    法，定其應執行之刑。另刑法施行法第3條之1第3 項規定於
    94年1月7日刑法修正施行前犯併合處罰之數罪之一罪，且該
    數罪均符合第41條第1項得易科罰金之規定者，適用90年1月
    4日修正之刑法第41條第2項之規定。再被告犯罪時之刑法第
    41條第1項前段規定：「犯最重本刑為5年以下有期徒刑以下
    之刑之罪，而受 6個月以下有期徒刑或拘役之宣告，因身體
    、教育、職業、家庭之關係或其他正當事由，執行顯有困難
    者，得以1元以上3元以下折算一日，易科罰金。」，而被告
    行為時之易科罰金折算標準，修正前罰金罰鍰提高標準條例
    第2條前段（現已刪除）規定，就其原定數額提高為100倍折
    算1日，則本件被告行為時之易科罰金折算標準，應以銀元3
    00元折算1日，經折算為新臺幣後，應以新臺幣900元折算為
    1日。95年7月1日修正公布施行之刑法第41條第1項前段則規
    定：「犯最重本刑為5年以下有期徒刑以下之刑之罪，而受6
    個月以下有期徒刑或拘役之宣告者，得以新臺幣1000元、20
    00元或3000元折算1日，易科罰金。」 ，比較修正前後之易
    科罰金折算標準，以95年7月1日修正公布施行前之規定，較
    有利於被告，依刑法第2條第1項前段，適用修正前刑法第41
    條第1項前段規定，定其折算標準。
三、核被告丙○○所為，係犯刑法第339條第1項之詐欺取財罪、
    第277條第1項之傷害罪、第305條之恐嚇罪，所犯上開3罪間
    ，犯意各別、行為互殊，應予分論併罰。又被告前曾因違反
    家庭暴力防治法、施用毒品、贓物等案件，經臺灣臺中地方
    法院分別判處有期徒刑 3月、8月、3月，經合併定應執行有
    期徒刑1年確定，甫於94年9月10日執行完畢，有臺灣高等法
    院被告前案紀錄表在卷足憑，其於 5年以內再犯本件有期徒
    刑以上之罪，為累犯，應依刑法第47條規定加重其刑。原審
    審酌被告前有多次犯罪前科，及其犯罪之動機、目的、手段
    、犯罪後尚未與被害人和解等一切情狀，量處詐欺部分有期
    徒刑3月，傷害部分有期徒刑4月，恐嚇部分有期徒刑 3月，
    合併定應執行有期徒刑8月，並均諭知如易科罰金，以300元
    折算1日，堪稱妥適，並無量刑畸輕之情事， 公訴人上訴意
    旨，指摘原判決量刑過輕，為無理由，應予駁回。
據上論斷，應依刑事訴訟法第368條，判決如主文。
本案經檢察官乙○到庭執行職務。
中    華    民    國    95    年    9     月    26    日
              刑事第十庭  審判長法  官  林  照  明
                                法  官  蔡  名  曜
                                法  官  唐  光  義
上列正本證明與原本無異。
不得上訴。
                                書記官  王  麗  珍
中    華    民    國    95    年    10    月    3     日
                                                      Ｒ


司法院資訊處製作；財團法人民間司法改革基金會備份。
